【裁判字號】    98,台抗,27
【裁判日期】    980115
【裁判案由】    聲請假執行聲明異議
【裁判全文】
最高法院民事裁定                九十八年度台抗字第二七號
抗   告   人  龍美營造有限公司
兼法定代理人  乙○○
上列抗告人因與相對人甲○○等間聲請假執行聲明異議事件，對
於中華民國九十七年十一月六日台灣高等法院高雄分院裁定（九
十七年度抗字第一二六號），提起抗告，本院裁定如下：
    主  文
抗告駁回。
抗告程序費用由抗告人負擔。
    理  由
本件原法院以：按強制執行事件當事人對於抗告法院所為抗告有
、無理由之裁定再為抗告，僅得以其適用法規顯有錯誤為理由，
並經原法院之許可者為限。且原法院之許可，以原裁定所涉及之
法律見解具有原則上之重要性者為限。又原法院對於再為抗告，
認為不應許可者，應以裁定駁回其抗告。強制執行法第三十條之
一、民事訴訟法第四百八十六條第四項、第五項分別定有明文。
而所謂原則上之重要性，係指該再抗告事件所涉及之法律問題，
意義重大，而有加以闡釋之必要者而言。本件對於抗告人所提之
再抗告，該院依法取捨證據，認定事實職權之行使，而於原裁定
理由欄第三項已明抗告人乙○○與郭秀枝原為夫妻，嗣於民國
九十六年三月七日離婚，乙○○之戶籍地為「澎湖縣白沙鄉講美
村一三七號之一號」，郭秀枝之戶籍地為「澎湖縣白沙鄉講美村
一之一號」。又依卷附系爭船舶之船舶登記簿謄本所載，系爭船
舶原均係日籍，其中龍美八號工作平台，龍美十號拖船依序於九
十二年十月二十日、九十二年十月十六日登記為龍美企業行所有
，嗣均於九十五年六月三十日由郭秀枝向乙○○購買，而於九十
五年七月三十一日登記為郭秀枝所有，郭秀枝又於九十六年一月
十日將系爭船舶均出售予龍美企業行（設於澎湖縣白沙鄉講美村
一三七之一號一樓），並均於九十六年一月十一日登記為龍美企
業行所有，雖依營利事業登記資料表所示，乙○○即龍美企業行
（統一編號00000000號）於八十年四月二十二日設立至九十四年
八月二日撤銷登記設立地址為「澎湖縣白沙鄉講美村九二號一樓
」，另郭秀枝即龍美企業行（統一編號00000000號）則於九十四
年八月十一日設立登記至今，惟其設立地址為「澎湖縣白沙鄉講
美村一三七之一號一樓」，竟與乙○○之戶籍地相同。又按營利
事業登記資料僅係政府以之為商業行政管理之用，本難據以認定
該登記商號之實際負責人。是尚難遽依前揭營利事業登記表所載
，認龍美企業行（統一編號00000000號）實際負責人為郭秀枝無
訛。再審酌依職權調閱台灣澎湖地方法院（下稱澎湖地院）九十
六年度執字第二七七八號假執行卷宗查悉；乙○○於九十七年一
月三日仍以龍美企業行負責人名義（即載為：乙○○即龍美企業
行）委任其「已離婚」之前妻郭秀枝向澎湖地院聲請指定期日閱
覽卷宗。參以龍美企業行（統一編號00000000號）自九十四年八
月十一日設立登記至今，實際負責人如確為郭秀枝，則郭秀枝即
為龍美企業行，郭秀枝豈有於九十六年一月十日將系爭船舶出售
予龍美企業行之理等事實，爰認九十四年八月十一日設立之龍美
企業行（統一編號00000000號）與原於九十四年八月二日撤銷登
記之龍美企業行（統一編號00000000號）尚無不同，乙○○仍為
龍美企業行（統一編號00000000號）之實際負責人。從而依形式
主義以觀，則相對人查報之系爭船舶係確屬乙○○即龍美企業行
之財產。而相對人聲請對債務人即乙○○之財產即系爭船舶予以
假執行，即無不合等事實。即本件法律見解已臻明確，非屬意義
重大，而有闡釋之必要者。是再抗告意旨以該院依法取捨證據，
認定事實之職權行使，而為之前揭認定，所涉及之法律見解有原
則上之重要性云云，即非可採。揆諸首開說明，本件再抗告即不
應許可等語，予以裁定駁回抗告人之再抗告，經核並無違誤。抗
告論旨，指摘原裁定不當，聲明廢棄，非有理由。
據上論結，本件抗告為無理由。依強制執行法第三十條之一、民
事訴訟法第四百九十五條之一第一項、第四百四十九條第一項、
第九十五條、第七十八條，裁定如主文。
中    華    民    國  九十八  年    一    月   十五   日
                      最高法院民事第五庭
                          審判長法官  劉  延  村
                                法官  許  澍  林
                                法官  黃  秀  得
                                法官  許  正  順
                                法官  魏  大  喨
      本件正本證明與原本無異
                                      書  記  官
中    華    民    國  九十八  年    二    月    三    日
                                                      K


司法院資訊處製作；財團法人民間司法改革基金會備份。
